【裁判字號】    90,簡上,28
【裁判日期】    900627
【裁判案由】    違反毒品危害防制條例
【裁判全文】
臺灣基隆地方法院刑事判決                            九十年度簡上字第二八號
    上  訴  人  臺灣基隆地方法院檢察署檢察官
    被      告  甲○○
右列上訴人因被告違反毒品危害防制條例案件，不服本院九十年度基簡字第一五０號
，中華民國九十年三月二十一日第一審判決（聲請簡易判決處刑案號：九十年度毒偵
字第三一０號），提起上訴暨函請併案審理（九十年度毒偵字第六二五號），本院管
轄之第二審合議庭判決如左：
    主  文
原判決撤銷。
甲○○連續施用第二級毒品，處有期徒刑伍月，如易科罰金，以參佰元折算壹日。扣
案第二級毒品安非他命貳小包（毛重共計壹點玖公克）均沒收銷燬之；玻璃球吸食器
貳個沒收之。
    事  實
一、甲○○前曾於民國八十七年間，因施用第二級毒品安非他命案件，經本院以八十
    七年度毒聲字第一六二號、八十七年度毒聲字第六九二號先後二次裁定送觀察、
    勒戒後，均認無繼續施用毒品傾向，分別由台灣基隆地方法院檢察署檢察官以八
    十七年度偵字第三二五八號、八十七年度偵字第五一九一號為不起訴處分確定。
    惟甲○○竟仍不知悔悟，猶基於概括之犯意，自八十九年十二月七日起至九十年
    四月十六日止，連續在台北縣瑞芳鎮四腳亭火車站廁所內等處，施用第二級毒品
    安非他命一次。嗣分別為警於八十八年十二月七日，在基隆市○○街四六０之二
    號十二樓，及於九十年三月二日二十三時許，在其台北縣瑞芳鎮○○路四巷五號
    住處查獲，並扣得甲○○所有供施用第二級毒品安非他命使用之玻璃吸食器二個
    及第二級毒品安非他命二小包（毛重合計一‧九公克）。
三、案經基隆市警察局第二分局、第三分局報請臺灣士林地方法院檢察署檢察官偵查
    聲請簡易判決處刑暨函請併案審理。
    理  由
一、右揭犯罪事實，業據被告甲○○於本院審理中坦承不諱，而其為警查獲後所採集
    之尿液經送檢驗結果，均呈安非他命陽性反應，有基隆市衛生局基衛六字第０二
    八八八號、一四三一０號檢驗成績書各一紙在卷可稽，被告自白顯與事實相符，
    堪予採信。又被告前因二次違反毒品危害防制條例案件，分別經本院裁定送觀察
    、勒戒後，均認無繼續施用毒品傾向，已由臺灣基隆地方法院檢察署檢察官二次
    為不起訴處分確定，有本院被告全國前案紀錄表一紙，被告三犯毒品危害防制條
    例第十條第二項之施用第二級毒品罪，事證明確，被告犯行洵堪認定，應依法論
    科。
二、核被告所為，係犯毒品危害防制條例第十條第二項之施用第二級毒品罪。被告因
    施用第二級毒品安非他命而持有之，其持有之低度行為為施用之高度行為所吸收
    ，不另論罪。其先後多次施用毒品犯行，時間緊接，方法相同，觸犯構成要件相
    同之罪，顯係基於概括犯意為之，為連續犯，依刑法第五十六條之規定，以一罪
    論，並加重其刑。又聲請人原聲請簡易判決處刑事實雖未敘及被告自八十九年十
    二月七日施用安非他命以外犯行，然該部分事實與聲請人聲請簡易判決處刑之犯
    罪事實既具有連續犯之裁判上一罪關係，應為起訴效力所及，本院自應併予審究
    。
三、原審予以論罪科刑，固非無見，惟就事實欄二所示之被告施用第二級毒品安非他
    命犯行，未及審酌，尚有未合，檢察官之上訴意旨執此指摘原判決不當，核有理
    由，應由本院予以撤銷改判。爰審酌被告之生活狀況、品行、其犯罪之動機、目
    的、手段、所生危害非鉅，及犯罪後坦承犯行，尚知悔悟等一切情狀，量處如主
    文所示之刑，並諭知易科罰金之折算標準。
四、至扣案第二級毒品安非他命共二包（毛重共計一‧九公克），不問屬於犯人與否
    ，應依同條例第十八條第一項前段之規定，沒收銷燬之。而扣案玻璃吸食器共二
    個，係被告所有供犯罪所用之物，業據被告供明在卷，爰依刑法第三十八條第一
    項第二款併予宣告沒收。
據上論斷，應依刑事訴訟法第四百五十五條之一第三項、第三百六十九條第一項前段
、第二百九十九條第一項前段，毒品危害防制條例第十條第二項、第十八條第一項前
段，刑法第十一條、第五十六條、第四十一條、第三十八條第一項第二款，罰金罰鍰
提高標準條例第二條，判決如主文。
本案經檢察官周慶華到庭執行職務。
中    華    民    國      九十        年      六      月    二十七      日
                                      臺灣基隆地方法院刑事第三庭
                                          審判長法  官    林火炎
                                                法  官    陳培仁
                                                法  官    姚貴美
右正本證明與原本無異。
本件判決不得上訴。
  書記官
中    華    民    國      九十        年      七      月    五          日


司法院資訊處製作；財團法人民間司法改革基金會備份。
